【裁判字號】    98,撤緩,90
【裁判日期】    981026
【裁判案由】    聲請撤銷緩刑
【裁判全文】
臺灣臺北地方法院刑事裁定              98年度撤緩字第90號
聲  請  人  臺灣臺北地方法院檢察署檢察官
受  刑  人  甲○○
上列聲請人因受刑人違反電信法等案件（本院95年度訴字第1801
號），聲請撤銷緩刑之宣告（臺灣臺北地方法院檢察署98年度執
聲字第1905號），本院裁定如下：
    主  文
聲請駁回。
    理  由
一、聲請意旨略以：受刑人甲○○因犯偽造文書案件，經本院於
    民國97年5 月5 日以95年度訴字第1801號判處有期徒刑4 月
    、緩刑2 年確定在案。受刑人竟又於緩刑前，再違反電信法
    ，經本院於98年6 月10日以95年度訴字第1801號判處有期徒
    刑4 月，並於98年8 月10日確定，已合於刑法第75條之1第1
    項第2 款所定得撤銷先前緩刑宣告之原因，爰依刑事訴訟法
    第476 條規定聲請撤銷先前之緩刑宣告等語。
二、按受緩刑之宣告而有下列情形之一，足認原宣告之緩刑難收
    其預期效果，而有執行刑罰之必要者，得撤銷其宣告：（一
    ）緩刑前因故意犯他罪，而在緩刑期內受得易科罰金之有期
    徒刑、拘役或罰金之宣告確定者。（二）緩刑期內因故意犯
    他罪，而在緩刑期內受得易科罰金之有期徒刑、拘役或罰金
    之宣告確定者，刑法第75條之1 第1 項第1 、2 款定有明文
    。考其立法意旨，關於緩刑之撤銷，現行法第75條第1 項固
    已設有兩款應撤銷緩刑之原因；至得撤銷緩刑之原因，則僅
    於保安處分章內第93條第3 項與撤銷假釋合併加以規定，體
    例上不相連貫，實用上亦欠彈性，爰參酌德國及奧地利現行
    立法例增訂本條，其中現行關於緩刑前或緩刑期間故意犯他
    罪，而在緩刑期內受得易科罰金之有期徒刑之宣告者，列為
    應撤銷緩刑之事由，因認過於嚴苛，而排除第75條應撤銷緩
    刑之事由，移列至得撤銷緩刑事由，俾使法官依被告再犯情
    節，而裁量是否撤銷先前緩刑之宣告；其次，如有前開事由
    ，但判決宣告拘役、罰金時，可見行為人仍未見悔悟，有列
    為得撤銷緩刑之事由，以資彈性適用，爰於第1 項第1 款、
    第2 款增訂之。且本條採用裁量撤銷主義，賦與法院撤銷與
    否之權限，特於第1 項規定實質要件為「足認原宣告之緩刑
    難收其預期效果，而有執行刑罰之必要」，供作審認之標準
    （刑法第75條之1 立法理由參照）。是故，上揭「得」撤銷
    緩刑之情形，法官應依職權本於合目的性之裁量，妥適審酌
    被告所犯前後數罪間，關於法益侵害之性質、再犯之原因、
    二罪間之差異、違反法規範之情節是否重大、被告主觀犯意
    所顯現之惡性及其反社會性等情，是否已使前案原為促使惡
    性輕微之被告或偶發犯、初犯改過自新而宣告之緩刑，已難
    收其預期之效果，而確有執行刑罰之必要，此與刑法第75條
    第1 項所定2 款要件有1 具備，毋庸審酌其他情狀，即應逕
    予撤銷緩刑之情形不同。
三、經查：
（一）受刑人前因於94年3 月17日起至95年6 月30日止之期間內
      連續違反電信法等犯行，於97年5 月5 日經本院以95 年
      度訴字第1801號判決判處有期徒刑8 月，減為有期徒刑4
      月，並諭知以銀元300 元即新臺幣900 元折算1 日之易科
      罰金標準，及緩刑2 年確定在案；嗣因本院前開判決就受
      刑人於緩刑前即95年7 月間之違反電信法等犯行，漏未判
      決之故，本院遂於上開緩刑期內之98年6 月10日，再以95
      年度訴字第1801號判決，補充判處有期徒刑4 月，且諭知
      以新臺幣1,000 元折算1 日之易科罰金標準，業於98 年8
      月10日確定，有上開判決書與臺灣高等法院被告前案紀錄
      表各1 件附卷可稽，足認本件受刑人係於緩刑前因故意犯
      他罪，而在緩刑期內受得易科罰金之有期徒刑宣告確定之
      事實無訛。
（二）雖受刑人確於緩刑前曾另犯違反電信法等案件，並經本院
      以95年度訴字第1801號判決，補充判處得易科罰金之有期
      徒刑確定，然觀其上開所犯違反電信法等案件，與已遭宣
      告緩刑之違反電信法等案件，均係經檢察官一併以95年度
      偵字第16170 號偵查起訴，亦為原審法院以95年度訴字第
      1801號審理之同一案件，僅係因先行宣告緩刑之違反電信
      法等案件中，就受刑人於95年7 月間違反電信法等犯行，
      原審漏未判決，嗣經檢察官之聲請，方於98年6 月10日進
      行補充判決等情，此觀諸上開卷附判決書即可得知，是以
      ，受刑人於上開違反電信法等案件之緩刑期前，雖曾有故
      意違反電信法之犯行，並於緩刑期內再受得易科罰金之有
      期徒刑宣告，而有得撤銷緩刑宣告之事由，然此等事由乃
      肇因於原審法院於前判決中漏未判決，於嗣後方為補充判
      決所致，與受刑人之反社會性及犯後態度等情，並無關連
      ，自難以受刑人有上開得撤銷緩刑宣告之事由之情形存在
      ，即認原宣告之緩刑難收預期效果，而有撤銷緩刑宣告執
      行刑罰之必要。另酌以本件受刑人又因緩刑前之犯行，經
      判處得易科罰金之刑，既非出於受刑人仍未知警惕，仍具
      有重大反社會性，或於緩刑前曾另犯其他犯行，先前給予
      緩刑有不妥之處等原因，自不得未予考量上開刑法第75條
      之1 第1 項第1 款規定之立法意旨，而遽為撤銷受刑人原
      緩刑之宣告。此外，本院依卷存證據，亦查無其他足認受
      刑人原緩刑之宣告難收其預期效果，而有執行刑罰之必要
      。從而，本件聲請撤銷緩刑，難認適當，是應予駁回。
四、依刑事訴訟法第220條，裁定如主文。
中    華    民    國    98    年    10    月    26    日
                  刑事第十七庭  法  官  葉力旗
上正本證明與原本無異。
如不服本裁定，應於裁定送達後5 日內向本院提出抗告狀。
                                書記官  林碧華
中    華    民    國    98    年    10    月    26    日


司法院資訊處製作；財團法人民間司法改革基金會備份。
